臺灣臺中地方法院刑事判決　　　　　　 100年度易字第2247號
公　訴　人　臺灣臺中地方法院檢察署檢察官
被　　　告　張有祿
上列被告因竊盜案件，經檢察官提起公訴（100年度偵字第13672
號），本院判決如下：
    主    文
張有祿竊盜，未遂，累犯，處有期徒刑肆月，如易科罰金，以新
臺幣壹仟元折算壹日。
    犯罪事實
一、張有祿前因公共危險罪，經本院於民國98年10月30日以98年
    度沙交簡字第612號判處有期徒刑4月確定，於99年3月24日
    入監執行，於99年7月23日因縮短刑期執行完畢。
二、張有祿猶不知悔改，因謀職無著，缺錢花用，遂基於竊盜他
    人財物之犯意，意圖為自己不法之所有，於100年3月20日15
    時許，騎乘其向不知情之呂國賢所借用車牌號碼HV8-471號
    重型機車，途經臺中市龍井區○○○路○段222巷中山段850
    號農地時，見林芳藏所有之白鐵水桶（價值約新臺幣1500元
    ）放置在農田另一端，無人注意有機可趁，乃徒手行竊該白
    鐵水桶，惟在搬運至農田中央時，即為林芳藏發現喝止，並
    取下張有祿所騎乘之前開機車鑰匙，張有祿隨即趁隙逃逸，
    因而竊盜未遂。嗣經警據報到場處理，依據該機車車牌號碼
    循線追查，因而查悉上情。
三、案經臺中市政府警察局烏日分局報告臺灣臺中地方法院檢察
    署檢察官偵查起訴。
    理    由
一、按被告以外之人於審判外之陳述雖不符刑事訴訟法第159 條
    之1至之4等4條之規定，而經當事人於審判程序同意作為證
    據，法院審酌該言詞陳述或書面陳述作成時之情況，認為適
    當者，亦得為證據；當事人、代理人或辯護人於法院調查證
    據時，知有刑事訴訟法第159條第1項不得為證據之情形，而
    未於言詞辯論終結前聲明異議者，視為有前項之同意，同法
    第159條之5定有明文。立法意旨在於傳聞證據未經當事人之
    反對詰問予以核實，原則上先予排除；惟若當事人已放棄反
    對詰問權，於審判程序中表明同意該等傳聞證據可作為證據
    ；或於言詞辯論終結前未聲明異議，基於尊重當事人對傳聞
    證據之處分權及證據資料愈豐富，愈有助於真實發見之理念
    ，且強化言詞辯論主義，使訴訟程序得以順暢進行，上開傳
    聞證據亦均具有證據能力。本件被告張有祿已於本院審理程
    序中表示就被害人林芳藏、證人呂國賢於警詢中之言詞陳述
    內容無意見，且同意作為證據，經本院審酌被害人林芳藏、
    證人呂國賢之陳述作成時之客觀狀況，並無任何不當施壓或
    干擾，亦未有事證顯示其有遭受不當取供之情形，因認以之
    作為本案之證據亦屬適當，依上開刑事訴訟法第159條之5第
    1 項之規定，自得作為證據使用。
二、訊據被告張有祿對於前揭時地，徒手竊取被害人林芳藏所有
    之白鐵水桶未及得手等情，業經坦認屬實，核與被害人林芳
    藏於警詢中之指述內容及證人呂國賢於警詢中之陳述內容均
    屬相符，並有案發現場位置圖1份、案發現場照片8張、路口
    監視器翻拍照片4張、贓物認領保管單1份、車輛詳細資料報
    表1份等在卷可稽，被告自白供述與現有事證相符，應堪置
    信。是本件事證已臻明確，被告所犯竊盜未遂犯行，洵堪認
    定。
三、核被告所為，係犯刑法第320條第3項、第1項之竊盜未遂罪
    。又被告所犯竊盜未遂犯行，應依刑法第25條第2項之規定
    ，予以減輕其刑。查：被告前因公共危險罪，經本院於98年
    10月30日以98年度沙交簡字第612號判處有期徒刑4月確定，
    於99年3月24日入監執行，於99年7月23日因縮短刑期執行完
    畢等情，此有臺灣高等法院被告前案紀錄表在卷可按，被告
    於前開有期徒刑執行完畢後，5年以內故意再犯本件有期徒
    刑以上之罪，為累犯，應依刑法第47條第1項之規定，加重
    其刑，並先加後減之。爰審酌被告前已有多次竊盜前科，此
    有臺灣高等法院被告前案紀錄表在卷為憑，此番又因謀職無
    著，缺錢花用，即起貪念，竊取他人財物欲供變賣換現，對
    他人之財產權恣意擅加侵害，其身強體健，竟不思循正當管
    道獲取生活所需，反起意行竊，顯然缺乏尊重他人財產權之
    觀念，考量被告行竊財物價值非高，且未及得手，對於被害
    人所生之財產損害未及擴大，且於犯罪後，業經坦承犯行，
    犯後態度良好，惟因遭竊財物價值雖非鉅額，卻對被害人造
    成相當程度之財物損失及生活不便，參酌公訴檢察官以被告
    前有多次竊盜前科，具體求處有期徒刑4月之刑度等一切情
    狀，量處如主文所示之刑，併予諭知易科罰金之折算標準，
    以示懲儆。
四、扣案之保力達B1支、工程帽1個、棉紗手套1雙，均係被告所
    有之物，然與本件竊盜犯行並無任何證據關連性；又扣案之
    防風手套1雙，係屬案外人呂國賢所有之物，並非被告所有
    之物，更與本件竊盜犯行間無任何證據關連性存在，均無從
    併予宣告沒收，附此敘明。
據上論斷，應依刑事訴訟法第299條第1項前段，刑法第320條第3
項、第1項、第25條第2項、第47條第1項、第41條第1項前段，刑
法施行法第1條之1第1項、第2項前段，判決如主文。
中    華    民    國   100    年    8     月    17    日
                  刑事第七庭    法  官  巫淑芳
以上正本證明與原本無異。
如不服本判決應於收受判決後10日內向本院提出上訴書狀，並應
敘述具體理由；其未敘述上訴理由者，應於上訴期間屆滿後20日
內向本院補提理由書（均須按他造當事人之人數附繕本）「切勿
逕送上級法院」。
                                書記官  莊金屏
中    華    民    國   100    年    8     月    17    日
附錄論罪科刑法條：
中華民國刑法第320條：
意圖為自己或第三人不法之所有，而竊取他人之動產者，為竊盜
罪，處5年以下有期徒刑、拘役或5百元以下罰金。
意圖為自己或第三人不法之利益，而竊佔他人之不動產者，依前
項之規定處斷。
前二項之未遂犯罰之。